臺灣高等法院刑事判決
109年度上訴字第3947號
上  訴  人  
即  被  告  許瑞恒


            陳柔澐


上列上訴人即被告因詐欺等案件，不服臺灣臺北地方法院107年
度訴字第652號，中華民國109年8月24日第一審判決（起訴案號
：臺灣臺北地方檢察署107年度偵字第17871、20774、21693、21
694號；移送併辦案號：臺灣臺北地方檢察署107年度偵字第2270
1、23367、24959、25091、25257、25538、25653、25894號、10
8年度偵字第20034號、臺灣士林地方檢察署108年度偵字第1707
號、臺灣新北地方檢察署108年度偵字第6042號），提起上訴，
暨臺灣臺北地方檢察署移送併辦（案號：臺灣臺北地方檢察署10
9年度偵字第25550號），本院判決如下：
    主    文
上訴駁回。
    犯罪事實
一、癸○○及寅○○於民國107年7月初某日，在報紙求職版上看到科
    技公司徵人廣告，遂由寅○○依該廣告內容撥打電話而與真實
    姓名、年籍均不詳，網路社交通訊軟體LINE（下稱LINE）暱
    稱「工作狂」之成年男子（下稱「工作狂」，無證據證明為
    未滿18歲之人）聯繫應徵工作，「工作狂」即將LINE暱稱「
    工作狂」及「川」之帳號提供予寅○○作為聯繫之用（無證據
    證明暱稱「工作狂」及「川」之帳號為不同人所使用），「
    川」與寅○○及癸○○聯繫並稱其所屬公司經營賭博性電玩，寅
    ○○及癸○○所應徵之工作內容為持提款卡領錢，並由丁泰元出
    面向癸○○及寅○○收取其等履歷表，俟由「工作狂」指示其等
    分別拿取來路不明之提款卡領款後，將所領取之款項放置在
    不同路旁之隱蔽處交付。癸○○及寅○○得知工作內容後，各依
    其等智識及一般社會生活通常經驗，應可預見詐騙集團多係
    利用他人金融機構帳戶，使被害民眾將受騙款項匯入各該金
    融機構帳戶，再由車手持金融卡至提款機提領金融機構帳戶
    內不明款項後，以迂迴且隱密方式交付款項予後手，此與正
    常資金提領模式有異，極有可能係詐騙集團收取犯罪所得之
    犯罪手法，且可免於詐騙集團成員身分曝光，而規避檢警查
    緝，並掩飾詐騙所得之實際去向，製造金流斷點，是持他人
    金融卡提領款項後送至指定地點之行為，常與詐欺取財等財
    產犯罪密切相關，為能賺取每人每日新臺幣（下同）1,000
    元之報酬，竟仍均於107年7月初某日，加入「工作狂」所屬
    之詐欺集團，擔任該詐欺集團之取款車手，負責前往金融機
    構自動櫃員機提領該詐騙集團其他成年成員向被害人詐欺所
    得款項之工作，並將所領取之現金放置不同路旁之隱密處轉
    交予該詐欺集團其他成年成員，製造金流斷點以隱匿詐欺所
    得之實際去向後，與「工作狂」、丁泰元及其等所屬詐騙集
    團其他成年成員（無證據證明有未滿18歲之人）共同意圖為
    自己不法之所有，基於三人以上共同遂行詐欺取財及洗錢犯
    罪，亦不違反其本意之不確定故意之犯意聯絡，先由「工作
    狂」透過LINE發送訊息至寅○○所有之InFocus廠牌、門號000
    0000000號行動電話LINE上，指示癸○○及寅○○至置物櫃等處
    ，取得如附表「受款帳戶」欄所示帳戶之提款卡，並告知該
    等提款卡之密碼；復由「工作狂」、丁泰元所屬詐欺集團其
    他成年成員，於如附表「匯（存）款時間地點」欄所示之時
    間前某時許，在不詳地點，以如附表「詐欺方式」欄所示之
    詐欺手法，分別向如附表「被害人」欄所示被害人施用詐術
    ，致其等陷於錯誤，依「工作狂」、丁泰元所屬詐欺集團其
    他成年成員之指示，於如附表「匯（存）款時間地點」欄所
    示之時間，在如附表「匯（存）款時間地點」欄所示之地點
    ，將如附表「匯（存）款之金額」欄所示金額匯入或存入如
    附表「受款帳戶」欄所示帳戶內後，再由癸○○及寅○○依照「
    工作狂」之指示，於如附表「提領之時間、地點及金額」欄
    所示時間，在如附表「提領之時間、地點及金額」欄所示地
    點，持如附表「受款帳戶」欄所示帳戶之提款卡提款，而領
    得如附表編號1、3至10、12至15「提領之時間、地點及金額
    」欄所示金額，再將所領得如附表編號1、3至10、12至14「
    提領之時間、地點及金額」欄所示金額款項，於扣除癸○○及
    寅○○每日應得報酬各1,000元後，將剩餘詐得款項全數放置
    在「工作狂」所指定之某路旁隱密地點後離去，任由詐欺集
    團其他成年成員前來收取該等詐得款項，以此方式製造如附
    表編號1、3至10、12至14所示犯行金流之斷點，致無從追查
    前揭犯罪所得之去向，而掩飾、隱匿該犯罪所得，癸○○及寅
    ○○因此各獲得5,000元之報酬。嗣經如附表「被害人」欄所
    示被害人發覺被騙，報警處理，癸○○及寅○○於107年7月24日
    中午正在提領如附表編號15「受款帳戶」欄所示帳戶內款項
    時，為警當場查獲，並扣得癸○○及寅○○甫自如附表編號15「
    受款帳戶」欄所示帳戶內提領之現金6萬元、該帳戶之提款
    卡及寅○○前揭與「工作狂」聯絡所使用之InFocus廠牌、門
    號0000000000號行動電話（含該門號SIM卡1張），始循線查
    知上情。
二、案經丑○○、壬○○、卯○○、子○○○、庚○○、戊○○、巳○○、乙○○
    、未○、丙○○、己○○、丁○○、甲○○、辰○○訴由新北市政府警
    察局海山分局（下稱海山分局）、臺北市政府警察局中正第
    二分局、大安分局、中山分局報請臺灣臺北地方檢察署（下
    稱臺北地檢署）檢察官偵查起訴、移送併辦審理及丁○○訴由
    新北市政府警察局新莊分局報請臺灣新北地方檢察署（下稱
    新北地檢署）檢察官移送併辦審理。
    理    由
壹、證據能力方面：
一、按被告以外之人於審判外之陳述，雖不符刑事訴訟法第159
    條之1至第159條之4之規定，然經當事人於審判程序同意作
    為證據，法院審酌該言詞陳述或書面陳述作成時之情況，認
    為適當者，亦得為證據；當事人、代理人或辯護人於法院調
    查證據時，知有刑事訴訟法第159條第1項不得為證據之情形
    ，而未於言詞辯論終結前聲明異議者，視為有前項之同意，
    刑事訴訟法第159條之5定有明文。查，本判決下列認定事實
    所引用之被告以外之人於審判外所為之供述證據資料（包含
    人證與文書等證據），並無證據證明係公務員違背法
    定程序所取得；而檢察官、上訴人即被告癸○○、寅○○（以下
    分別稱被告癸○○、被告寅○○，合稱被告2人）對本院準備程
    序期日提示之卷證，均同意或不爭執其等證據能力（見本院
    卷第97至101、109頁），且迄至言詞辯論終結前亦未再聲明
    異議，本案證據資料作成時之情況，核無違法取證或其他瑕
    疵，證明力亦無明顯過低之情形，認為以之作為證據為適當
    ，依刑事訴訟法第159條之5規定，自均得作為證據。
二、至於非供述證據部分，檢察官及被告2人於本院準備程序期
    日均同意或不爭執其等證據能力（見本院卷第101至110頁）
    ，復均查無違反法定程序取得或其他不得作為證據之情形，
    且經本院於審理期日提示予檢察官及被告2人而為合法調查
    ，應認均有證據能力。
貳、實體部分：
一、認定犯罪事實所憑之證據及理由
    訊據被告癸○○、寅○○固均坦承其等有依「工作狂」指示，於
    如附表「匯（存）款時間地點」欄所示之時間、地點，持如
    附表「受款帳戶」欄所示帳戶之提款卡提款，而領得如附表
    編號1、3至10、12至15「提領之時間、地點及金額」欄所示
    金額後，將所領得如附表編號1、3至10、12至14「提領之時
    間、地點及金額」欄所示金額款項，於扣除其等報酬後，放
    置在某路旁隱密地點以交付該詐欺集團其他成年成員等事實
    ，然均矢口否認有何共同詐欺取財及洗錢等犯行，被告癸○○
    辯稱：伊等正當地去應徵工作，只是依照老闆、會計指示去
    領錢，每天只領工資1,000元，對方告訴伊等是提領博奕款
    項，伊不知道是領被害人的款項，伊是被利用的云云；被告
    寅○○辯稱：伊是因為看報紙應徵工作，不知道那工作是騙人
    的，才會被騙去做提款的工作，伊一天只領1,000元，為何
    要做吃力不討好的事情云云。經查：
  ㈠「工作狂」、丁泰元所屬詐欺集團其他成年成員，於如附表
    「匯（存）款時間地點」欄所示之時間前某時許，在不詳地
    點，以如附表「詐欺方式」欄所示之詐欺手法，分別向如附
    表「被害人」欄所示被害人施用詐術，致其等陷於錯誤，依
    「工作狂」、丁泰元所屬詐欺集團其他成年成員之指示，於
    如附表「匯（存）款時間地點」欄所示之時間，在如附表「
    匯（存）款時間地點」欄所示之地點，將如附表「匯（存）
    款之金額」欄所示金額匯入或存入如附表「受款帳戶」欄所
    示帳戶內後，被告2人即依照「工作狂」之指示，於如附表
    「提領之時間、地點及金額」欄所示時間，在如附表「提領
    之時間、地點及金額」欄所示地點，持如附表「受款帳戶」
    欄所示帳戶之提款卡提款，而領得如附表編號1、3至10、12
    至15「提領之時間、地點及金額」欄所示金額，再將所領得
    如附表編號1、3至10、12至14「提領之時間、地點及金額」
    欄所示金額款項，於扣除被告2人每日應得報酬各1,000元後
    ，將剩餘詐得款項全數放置在「工作狂」所指定之某路旁隱
    密地點後離去，任由詐欺集團其他成年成員前來收取該等詐
    得款項，被告2人因此各獲得5,000元之報酬。嗣被告2人於1
    07年7月24日中午正在提領如附表編號15「受款帳戶」欄所
    示帳戶內款項時，為警當場查獲，並扣得被告2人甫自如附
    表編號15「受款帳戶」欄所示帳戶內提領之現金6萬元、該
    帳戶之提款卡及被告寅○○所有之InFocus廠牌、門號0000000
    000號行動電話（含該門號SIM卡1張）等事實，業據被告2人
    於原審及本院審理時坦承不諱（見原審卷三第111至118、28
    5至287頁；本院卷第87至97、110至112頁），核與證人即告
    訴人戊○○、巳○○、己○○、辰○○、子○○○、庚○○、甲○○、壬○○
    、卯○○、丙○○、丑○○、未○、林苪瑩、乙○○、證人即被害人
    安國強於警詢時指述情節相符（見偵13902卷第52至53頁；
    偵17871卷第69至70、75至77、81至82、89至91、97至99、1
    09至110、113至114頁；偵21693卷第97至98、103至106、12
    0至123、142至144、162至164、176至178頁；原審卷三第18
    9至190頁），復經證人辛○○警詢時證述明確（見偵17871卷
    第59至61頁），並有海山分局搜索扣押筆錄、扣押物品目錄
    表、海山分局偵查隊扣押物品目錄表、自願受搜索同意書、
    查獲現場照片、自動櫃員機交易明細表、交易明細、熱點資
    料案件詳細列表、監視器錄影畫面翻拍照片、匯款申請書、
    匯款單、匯款申請書回條聯、匯款回條、提領一覽表、交易
    結果翻拍照片、存款存根、轉帳紀錄及存款人收執聯等件在
    卷可稽（見偵6042卷第31、33、83頁；偵13902卷第23頁；
    偵17871卷第63、71、83、115、117至122、125、127、129
    至133、137、139、141至145、149、151至155、169至170、
    307、310至311、313、315、317、319、321頁；偵20034卷
    二第321頁；偵20774卷第27、55至61、81頁；偵21693卷第4
    3至51、99、117、127、138、151、168、179頁；偵25091卷
    第25頁；偵25257卷第35、130、132頁；偵25894卷第59頁；
    原審卷三第135、137、139、181、277、329、344至345、34
    9至350、356至364、367至372、379、383頁），且有現金6
    萬元、如附表編號15「受款帳戶」欄所示帳戶之提款卡及In
    Focus廠牌、門號0000000000號行動電話（含該門號SIM卡1
    張）扣案可佐，應堪認定。
  ㈡被告2人主觀上具有三人以上共同犯詐欺取財之不確定故意，
    茲說明如下：
    ⒈按金融機構帳戶事關個人財產權益之保障，存戶之存摺、
      印章具專屬性及私密性，多僅限本人交易使用，縱偶有特
      殊情況而同意提供自己帳戶供他人匯入或提領款項者，亦
      必係與該他人具相當信賴關係，並確實瞭解其用途，並無
      任意交付予他人使用之理。且我國金融機構眾多，一般人
      均可自由至銀行申辦帳戶以利匯入、提領款項，依一般人
      之社會生活經驗，如將款項隨意匯入他人帳戶內，將有遭
      帳戶所有人提領一空招致損失之風險，故若帳戶內之款項
      來源正當，實無將款項匯入他人帳戶再委請該人代為提領
      後交付與己之必要，是若遇刻意將款項匯入他人帳戶，再
      委託他人代為提領款項之情形，依一般人之社會生活經驗
      ，即已心生合理懷疑所匯入之款項可能係詐欺所得等不法
      來源。況詐欺集團利用車手提領人頭金融機構帳戶款項，
      業經報章媒體多所披露，並屢經政府及新聞為反詐騙之宣
      導，是一般具有通常智識之人，應均可知委由他人以臨櫃
      或至自動付款設備方式分別多次提領金融機構帳戶款項者
      ，多係藉此取得不法犯罪所得，且隱匿金融機構帳戶內資
      金實際取得人之身分，以逃避追查。查本案被告2人於案
      發時分別為約50歲、56歲之成年人，均心智正常，智慮成
      熟，分別具有國中畢業、高工畢業之智識程度，且均從事
      工地工作，當均具有相當社會經驗，業據被告2人於本院
      審理時供承明確（見本院卷第160頁），堪認其等具有相
      當之智識程度與一般社會生活通常經驗，對上情當有認識
      之可能。又被告癸○○先於警詢時供稱：伊不清楚傳LINE訊
      息叫伊等取領錢的會計是誰，伊沒有與「工作狂」見面過
      等語（見偵17871卷第27、38頁）；復於偵查中供稱：伊
      不知道伊提領的款項是什麼，伊應徵時，會計（按指「工
      作狂」）說伊提領的款項是賭博的錢，因為缺人，所以找
      人來領；扣案的存摺、提款卡是會計叫伊等去拿，會計用
      LINE打電話問伊等錢裝好了沒，裝好後，會計會要伊等電
      話，有地址、圖片，要伊等去指定地點給錢，伊沒有見過
      伊交付款項的對象等語（見偵17871卷第222至223頁）；
      而被告寅○○先於警詢時供稱：伊有老闆的LINE，他的LINE
      叫「工作狂」，伊不清楚他的真實身分，伊都是以LINE的
      APP與詐欺集團上游「工作狂」聯繫等語（見偵17871卷第
      43、53頁）；復於原審供稱：伊打報紙上面的行動電話，
      是「工作狂」接的電話，他叫「阿川」來伊家，看伊等住
      哪裡，伊、癸○○跟「阿川」一起去全家寫履歷表給「阿川
      」，過一、兩天「工作狂」就打電話過來叫伊等去工作，
      他說他們的公司在萬華火車站附近，他說不希望員工去他
      們公司，因為公司是玩賭博性電動，怕伊等跑去也進去賭
      ，賭了可能會跟他借錢，所以不喜歡伊等去公司，伊跟癸○○從來沒有去過公司等語（見原審卷一第38頁），足見被
      告2人於依報紙求職廣告與「工作狂」聯繫前，與「工作
      狂」並不認識，渠等之間毫無任何信任基礎，且現今持提
      款卡領款，甚為便利，已如前述，如有甘冒領款後可能遭
      侵吞之風險而不自行提款，反而大費周章登報徵人，僱用
      他人代為提款，該提領之款項來源係屬不法而涉財產犯罪
      ，應可輕易查知。
　　⒉次按刑法上之故意，可分為直接故意與不確定故意（間接
      故意），行為人對於構成犯罪之事實，明知並有意使其發
      生者，為直接故意；行為人對於構成犯罪事實，預見其發
      生而其發生並不違背其本意者，為間接故意。又刑法詐欺
      罪雖不處罰過失，然「有認識過失」與「不確定故意」二
      者對犯罪事實之發生，均「已有預見」，區別在於「有認
      識過失」者，乃「確信」該事實不會發生，而「不確定故
      意」者，則對於事實之發生，抱持縱使發生亦「不在意」
      、「無所謂」之態度。又參以現今詐欺集團分工細膩，行
      事亦相當謹慎，而如附表「受款帳戶」欄所示帳戶，雖均
      在詐欺集團成員掌握中，然該等帳戶內款項，於尚未提領
      之前，該帳戶仍有隨時遭到凍結之風險，是詐欺集團派遣
      前往實際取款之人，關乎詐欺所得能否順利得手，且因遭
      警查獲或銀行通報之風險甚高，參與取款者必須隨時觀察
      環境變化以採取應變措施，否則取款現場如有突發狀況，
      指揮者即不易對該不知內情之人下達指令，將導致詐騙計
      畫功敗垂成，如參與者確實毫不知情，其於提領之後將款
      項私吞，抑或在提領現場發現同夥係從事違法之詐騙工作
      ，更有可能為自保而向檢警或銀行人員舉發，導致詐騙計
      畫穿幫，非但無法領得詐欺所得，甚且牽連集團其他成員
      ，是詐欺集團斷無可能派遣對詐騙行為毫無所悉者至銀行
      擔任實際提領款項之人。查，被告癸○○先於警詢時供稱：
      人頭帳戶的存摺、提款卡都是「工作狂」用LINE打給伊女
      朋友寅○○，告訴伊等去哪拿存摺跟提款卡，密碼也是他傳
      送訊息給伊等，他叫伊等測試卡片，當卡片測試有問題，
      會計就會叫伊等把卡片丟掉，「工作狂」在LINE訊息中稱
      「測試帳戶」就是看卡片能不能提領，伊在ATM按查詢餘
      額，再按提領，拿到2張明細；「測試好拍照給我」就是
      測試完卡片後，把2張明細拍給他；「富邦2616丟」就是
      卡片測試完，拍照給「工作狂」後，他會告訴伊等卡片有
      問題要丟掉等語（見偵17871卷第28、38頁）；復於偵查
      中供稱：公司用LINE通知伊等說去哪裡拿包裹或者由會計
      （按指「工作狂」）用LINE告訴伊等一個地址，伊等到達
      現場，再LINE給該位男會計說伊等到了，會計就會LINE伊
      等說等一下會有1位女性騎摩托車拿包裹給伊等，或者會L
      INE1個地圖、1個地址，把包裹放在1個小巷子，讓伊等自
      己去拿等語（見偵22701卷第122頁）；又於原審供稱：工
      作的內容就是工作狂會通知寅○○的LINE，有時候用語音，
      有時候用文字訊息，叫伊等先去臺北市中華路置物櫃拿提
      款卡，拿去提款機測試提款卡可不可以使用，有沒有問題
      ，看裡面有沒有錢，叫伊等拿著卡去提領，提領以後他會
      有地址，叫伊等要放在哪一個地點，第一天是放在○○捷運
      站1個死巷子的地方，裝在黑袋子裡面，放著人就離開就
      好。之後幾天，伊的工作模式都跟第一天一樣，只是每天
      拿提款卡，有幾次是1個女子會拿包裹，裡面是存摺及提
      款卡給伊，「工作狂」有幾次說會找人拿提款卡給伊等，
      所以伊印象中大概有二到三次是有一個女孩子在相約的地
      點，拿包裹給伊跟寅○○，包裹裡面就是存摺跟提款卡等語
      （見原審卷三第110至111頁）；而被告寅○○於警詢時供稱
      ：人頭帳戶的存摺、提款卡都是丟包在特定地點，由「工
      作狂」指示伊等前往特定地點拿取，而提款卡密碼都是由
      「工作狂」以LINE傳送訊息給伊等，老闆（按指「工作狂
      」）每次叫伊等領錢、測卡時，都會指定地點，要伊等前
      往該地點周邊，等候指示，於該地點周邊領錢，範圍遍集
      土城區、板橋區、新莊區、大安區、中正區等雙北地方，
      伊等都要跑來來去，伊昨天有拿1張郵局提款卡去測卡，
      但測卡又有問題，所以老闆就叫伊丟掉；「工作狂」在LI
      NE訊息中稱「測試帳戶」、「測試好拍照給我」、「富邦
      2616丟」指的分別是伊要將拿到的卡片拿去測試，將測試
      結果以拍照方式將照片訊息給「工作狂」，「富邦2616丟
      」就是要伊把當時手上僅有的富邦銀行提款卡丟掉等語（
      見偵17871卷第46、53至54頁）；復於偵查中供稱：伊等
      是受雇於「工作狂」，他跟伊等說等他電話指示，替他們
      提領賭資，他們說賭客不能夠在賭場現金交易，他們要用
      匯款的方式，所以要伊等去把錢提領出來，再依據他們所
      指示之地點交給他們等語（見偵6042卷第116頁）；又於
      原審供稱：工作狂的指示方式是會跟伊等說特定的提款卡
      要領多少錢出來，若提款的時候卡提領不出來錢，工作狂
      會立即指示叫伊等丟棄，領完錢之後，等他指示，到指定
      附近的地點叫伊等放置，有時候是保險櫃，就是指置物櫃
      ，有時候是花圃比較隱密的花盆裡面。錢放在裡面，他們
      業務員會來收等語（見原審卷一第115頁）；參酌被告寅○○與「工作狂」、「川」於LINE對話中，「工作狂」、「
      川」會要求被告寅○○測試帳戶、丟掉提款卡、拍照回傳，
      被告寅○○亦會以訊息及語音通話回報，且傳送多張交易明
      細表予「工作狂」、「川」等情，有原審勘驗筆錄及其附
      件在卷可查（見原審卷三第94、97至109頁），足見被告2
      人之工作模式為：「工作狂」係先指示他人將藏放提款卡
      之包裹直接交付被告2人或藏在某處後，指示被告2人前往
      領取提款卡，進而提款後，再指示被告2人將所領取之款
      項放置於他處後離去，依此行為模式，顯係將單一提款行
      為刻意多段分工，以隱諱之方式安排由不同人進行，又須
      將立即提領明細回報之情，均與一般人提領款項流程相距
      甚遠，甚且提領完畢後須將卡片丟棄一節，亦顯與常情不
      符。是以，被告2人不僅並未實際前往其等所應徵工作之
      場所面試、到職，且「工作狂」係要求其等先於指定之處
      所拿取提款卡，並持不明之提款卡領得款項後，再將款項
      放置於指定之隱蔽處所，以待其他人收取，然提款卡及現
      金，均係具有財產價值之物，其傳遞、交接之過程，自應
      慎重其事，由雙方當面交付、清點，務求責任分明，此不
      因交接之標的來源是否係賭博所得款項而有所差異，實難
      想像何以須以將現金丟包於隱蔽地點而由他人收取之方式
      ，以為傳遞、交接？且依被告2人前述智識程度及一般社
      會生活通常經驗，應可自上開工作內容察覺其等應徵之工
      作與常情有異而預見事涉詐欺等不法情事，業如前述；又
      財產犯罪之領域中，時下最常經傳播媒體廣範報導者，即
      詐欺集團領款車手之犯罪手法，而被告2人密集使用他人
      金融帳戶之提款卡多次提領款項之客觀情狀，核與受僱擔
      任詐欺集團中領款「車手」之工作態樣相吻合，足認被告
      2人對上開不合乎常理之工作內容及條件，已預見係詐欺
      集團為詐騙後之取款行徑，卻仍願意負責出面提領款項之
      分工，而使該詐欺集團得以實際取得不法詐欺款項，堪認
      被告2人主觀上確有配合「工作狂」共同詐欺取財之不確
      定故意之犯意聯絡，客觀上亦有領款及轉交之行為分擔。
　　⒊被告2人雖辯稱：「工作狂」稱其公司是經營賭博性電玩工
      作云云。然查，被告寅○○於警詢時供稱：伊有覺得過程怪
      怪的，後來上手有請伊等不用怕，過程只是在幫公司領錢
      ，不是什麼違法的事等語（見偵22701卷第23頁）；復於
      原審聲羈庭訊問時供稱：伊當初有問「工作狂」為何要測
      卡片、把提款卡丟掉，他都說這是他跟賭客的問題，要伊
      不用管那麼多等語（見偵17871卷第243頁）：又於原審供
      稱：「工作狂」的指示方式是會跟伊等說特定的提款卡要
      領多少錢出來，若提款的時候，卡提領不出來錢，「工作
      狂」會立即指示叫伊等丟棄。領完錢之後，等他指示，到
      指定附近的地點叫伊等放置，有時候是保險櫃，就是指置
      物櫃，有時候是花圃比較隱密的花盆裡面。錢放在裡面，
      他們業務員會來收，「工作狂」說他們是賭博的博奕公司
      ，他還說伊等做的工作是正常的，沒有違法，提款卡都是
      賭客的卡片，伊不知道賭客為何要交出提款卡，伊很久以
      前有去遊藝場玩過賭博性電玩，就按按鍵投錢，伊當時沒
      有拿提款卡出來，伊有問「工作狂」，他說這是他們的形
      式改變，放錢之後，他派業務員去拿，伊不認識業務員，
      「工作狂」說業務員有很多事情要辦，叫伊等不要跟業務
      員交談，放錢之後就立刻離開，也不要管誰來拿，等語（
      見原審卷一第115頁）；而被告癸○○於偵查中亦供稱：伊
      不知道伊提領的款項是什麼，伊應徵時，會計說伊提領的
      款項是賭博的錢，因為缺人，所以找人來領，伊沒有見過
      伊交付款項的對象；伊覺得伊是負責領錢，伊不管對方是
      否違法等語（見偵17871卷第222至223頁）；復於原審聲
      羈庭訊問時供稱：伊把手機拿過來直接跟對方講，伊說電
      玩是不是算賭博性的，對方說工作項目就是這樣，會把卡
      給伊，並提醒伊領多少，伊就依照指示領錢跟交付；因為
      對方說會計在現場沒空，沒辦法外出，客人贏錢的時候，
      就打電話給伊說領多少錢，並指定地址，伊再拍照回傳，
      對方告訴伊地址，伊就把錢放在指定的地點的塑膠袋。當
      初對方要伊等測試提款卡，有的測試發現有問題，伊就要
      寅○○用手機回傳有問題的提款卡，對方就會要伊等等一下
      ，之後就叫伊等把有問題的卡丟去大排水溝。伊覺得好好
      的1張卡為何要丟掉很奇怪等語（見偵17871卷第232至234
      頁），可見被告2人對其等工作是否確為賭博產業，多所
      存疑，對其等工作內容之違法性已有預見，是以，被告2
      人雖非明知其等所提領之款項係詐欺集團成員詐騙被害人
      所得，但被告2人主觀上，就其等於如附表「提領之時間
      、地點及金額」欄所示時間、地點，先後提領他人金融機
      構帳戶內之款項，可能係他人詐欺犯罪之不法所得乙節，
      確實均有所預見，卻猶基於縱使該款項係他人詐騙所得，
      亦不違背其等本意，方依「工作狂」之指示予以提領，擔
      任取款之車手行為，堪認被告2人均有共同參與詐欺取財
      之不確定故意甚明。是被告2人前開所辯，均不足採信。
　　⒋綜合上情，足認「工作狂」委由被告2人於如附表「提領之
      時間、地點及金額」欄所示時間，出面提領如附表「受款
      帳戶」欄所示帳戶內之款項，乃係「工作狂」、丁泰元所
      屬詐騙集團其他成年成員詐欺而來之贓款乙事，被告2人
      雖非「明知」，然尚未逸脫被告2人可得預見之範圍，然
      被告2人竟無視於此，仍依「工作狂」指示提領款項並將
      所領得如附表編號1、3至10、12至14「提領之時間、地點
      及金額」欄所示金額款項，於扣除其等每日應得之報酬後
      ，均置放在「工作狂」指定之地點，任由詐欺集團其他成
      年成員前來收取該等詐得款項，而此以方式參與「工作狂
      」、丁泰元及所屬詐騙集團其他成年成員之部分犯行，心
      態上顯係對其等行為成為詐欺集團犯罪計畫之一環而促成
      犯罪既遂之結果予以容任，是被告2人雖無積極使詐欺取
      財犯罪發生之欲求，然其等仍有縱使其等為「工作狂」所
      提領之款項係「工作狂」、丁泰元及其等所屬詐騙集團詐
      騙被害人之所得，亦放任其發生而不違背其本意，揆諸前
      揭說明，足認被告2人有與「工作狂」、丁泰元及其他實
      行詐術之集團成年成員共同詐欺取財之不確定故意甚明。
　㈢按洗錢防制法業於105年12月28日修正公布，並於106年6月28
    日生效施行（下稱新法）。修正前該法（下稱舊法）將洗錢
    行為區分為將自己犯罪所得加以漂白之「為自己洗錢」及明
    知是非法資金，卻仍為犯罪行為人漂白黑錢之為他人洗錢」
    兩種犯罪態樣，且依其不同之犯罪態樣，分別規定不同之法
    定刑度。惟洗錢犯罪本質在於影響合法資本市場並阻撓偵查
    ，不因為自己或為他人洗錢而有差異，且洗錢之行為包含處
    置（即將犯罪所得直接予以處理）、多層化（即為使偵查機
    關難以追查金流狀況，以迂迴層轉、化整為零之多層化包裝
    方式，掩飾或隱匿特定犯罪所得）及整合（即收受、持有或
    使用他人犯罪所得，使該犯罪所得披上合法之外衣，回歸正
    常金融體系）等各階段行為，其模式不祇一端，上開為自己
    或為他人洗錢之二分法，不僅無助於洗錢之追訴，且徒增實
    務事實認定及論罪科刑之困擾。故而為澈底打擊洗錢犯罪，
    新法乃依照國際防制洗錢金融行動工作組織（Financial Ac
    tion Task Force，下稱FATF）40項建議之第3項建議，並參
    採聯合國禁止非法販運麻醉藥品和精神藥物公約及聯合國打
    擊跨國有組織犯罪公約之洗錢行為定義，將洗錢行為之處置
    、多層化及整合等各階段，全部納為洗錢行為，而於新法第
    2條規定：「本法所稱洗錢，指下列行為：一、意圖掩飾或
    隱匿特定犯罪所得來源，或使他人逃避刑事追訴，而移轉或
    變更特定犯罪所得。二、掩飾或隱匿特定犯罪所得之本質、
    來源、去向、所在、所有權、處分權或其他權益者。三、收
    受、持有或使用他人之特定犯罪所得。」以求與國際規範接
    軌。又因舊法第3條所規範洗錢犯罪之前置犯罪門檻，除該
    條所列舉特定嚴重危害社會治安及經濟秩序之犯罪暨部分犯
    罪如刑法業務侵占等罪犯罪所得金額須在500萬元以上者外
    ，限定於法定最輕本刑為5年以上有期徒刑以上刑之「重大
    犯罪」，是洗錢行為必須以犯上述之罪所得財物或財產上利
    益為犯罪客體，始成立洗錢罪，過度限縮洗錢犯罪成立之可
    能，亦模糊前置犯罪僅在對於不法金流進行不法原因之聯結
    而已，造成洗錢犯罪成立門檻過高，洗錢犯罪難以追訴。故
    新法參考FATF建議，就其中採取門檻式規範者，明定為最輕
    本刑為六個月以上有期徒刑之罪，並將「重大犯罪」之用語
    ，修正為「特定犯罪」；另增列未為最輕本刑為六個月以上
    有期徒刑之罪所涵括之違反商標法等罪，且刪除有關犯罪所
    得金額須在500萬元以上者，始得列入前置犯罪之限制規定
    ，以提高洗錢犯罪追訴之可能性。從而新法第14條第1項所
    規範之一般洗錢罪，必須有第3條規定之前置特定犯罪作為
    聯結，始能成立。然洗錢犯罪之偵辦在具體個案中經常祇見
    可疑金流，未必瞭解可疑金流所由來之犯罪行為，倘所有之
    洗錢犯罪皆須可疑金流所由來之犯罪行為已經判決有罪確定
    ，始得進一步偵辦處罰，則對於欠缺積極事證足以認定確有
    前置犯罪，卻已明顯違反洗錢防制規定之可疑金流，即無法
    處理。故而新法乃參考澳洲刑法立法例，增訂特殊洗錢罪，
    於第15條第1項規定：「收受、持有或使用之財物或財產上
    利益，有下列情形之一，而無合理來源且與收入顯不相當者
    ，處六月以上五年以下有期徒刑，得併科新臺幣五百萬元以
    下罰金：一、冒名或以假名向金融機構申請開立帳戶。二、
    以不正方法取得他人向金融機構申請開立之帳戶。三、規避
    第七條至第十條所定洗錢防制程序。」從而特殊洗錢罪之成
    立，不以查有前置犯罪之情形為要件，但必須其收受、持有
    或使用之財物或財產上利益，無合理來源並與收入顯不相當
    ，且其財物或財產上利益之取得必須符合上開列舉之三種類
    型者為限。易言之，第15條之特殊洗錢罪，係在無法證明前
    置犯罪之特定不法所得，而未能依第14條之一般洗錢罪論處
    時，始予適用。倘能證明人頭帳戶內之資金係前置之特定犯
    罪所得，即應逕以一般洗錢罪論處，自無適用特殊洗錢罪之
    餘地。例如詐欺集團向被害人施用詐術後，為隱匿其詐欺所
    得財物之去向，而令被害人將其款項轉入該集團所持有、使
    用之人頭帳戶，並由該集團所屬之車手前往提領詐欺所得款
    項得逞，檢察官如能證明該帳戶內之資金係本案詐欺之特定
    犯罪所得，即已該當於新法第14條第1項之一般洗錢罪；至
    若無法將人頭帳戶內可疑資金與本案詐欺犯罪聯結，而不該
    當第2條洗錢行為之要件，當無從依第14條第1項之一般洗錢
    罪論處，僅能論以第15條第1項之特殊洗錢罪。另過去實務
    認為，行為人對犯特定犯罪所得之財物或利益作直接使用或
    消費之處分行為，或僅將自己犯罪所得財物交予其他共同正
    犯，祇屬犯罪後處分贓物之行為，非本條例所規範之洗錢行
    為，惟依新法規定，倘行為人意圖掩飾或隱匿特定犯罪所得
    來源，而將特定犯罪所得直接消費處分，甚或交予其他共同
    正犯，而由共同正犯以虛假交易外觀掩飾不法金流移動，即
    難認單純犯罪後處分贓物之行為，應仍構成新法第2條第1或
    2款之洗錢行為（最高法院108年度台上字第1744號判決意旨
    參照）。本案被告2人所參與之三人以上共同犯詐欺取財罪
    ，為洗錢防制法第3條第1款所稱之特定犯罪，觀其犯罪手法
    ，係先由「工作狂」、丁泰元所屬詐騙集團其他成年成員對
    如附表「被害人」欄所示被害人施用詐術，且指定如附表「
    被害人」欄所示被害人將詐騙所得之款項匯入或存入如附表
    「受款帳戶」欄所示帳戶內後，旋由「工作狂」指示通知被
    告2人提領，再收受款項轉交其他詐騙集團成年成員，其等
    藉此迂迴層轉之方式取得犯罪所得，目的顯在製造金流斷點
    ，使偵查機關難以有效追查，以達隱匿犯罪所得之去向。又
    被告寅○○於原審審理中亦供稱：伊等領完錢之後，等「工作
    狂」指示，到指定附近的地點叫伊等放置，有時候是保險櫃
    ，就是指置物櫃，有時候是花圃比較隱密的花盆裡面。放錢
    之後，「工作狂」派業務員去拿，伊不認識業務員，「工作
    狂」說業務員有很多事情要辦，叫伊等不要跟業務員交談，
    放錢之後就立刻離開，也不要管誰來拿等語明確（見原審卷
    一第115頁），足見上開提款及交付之過程甚為隱蔽，且「
    工作狂」不欲被告2人知悉前來取款者為何人，而被告2人均
    為具備通常智識程度及一般社會生活通常經驗之成年人，對
    於其等行為將導致無從或難以追查前揭犯罪所得之結果應可
    預見，竟均仍執意參與，分擔實行上開行為，是其等均與「
    工作狂」、丁泰元及其等所屬詐騙集團其他成年成員間，有
    隱匿特定犯罪所得去向之洗錢犯罪聯絡及行為分擔之不確定
    故意，亦屬明確。則被告2人否認此部分犯行，亦無可採。
　㈣按共同正犯之意思聯絡，不限於事前有所協議，其於行為當
    時，基於相互之認識，以共同犯罪之意思參與者，亦無礙於
    共同正犯之成立；又按共同正犯之成立，祇須具有犯意之聯
    絡及行為之分擔，既不問犯罪動機起於何人，亦不必每一階
    段犯行，均須參與，若共同實施犯罪行為之人，在共同意思
    範圍內，各自分擔犯罪行為之一部，相互利用他人之行為，
    以達其犯罪之目的，其成立不以全體均參與實施犯罪構成要
    件之行為為要件；參與犯罪構成要件之行為者，固為共同正
    犯；以自己共同犯罪之意思，參與犯罪構成要件以外之行為
    ，或以自己共同犯罪之意思，事前同謀，而由其中一部分人
    實行犯罪之行為者，亦均應認為共同正犯，使之對於全部行
    為所發生之結果，負其責任；另共同正犯之意思聯絡，原不
    以數人間直接發生者為限，若有間接之聯絡者，亦包括在內
    （最高法院73年台上字第1886號判例、92年度台上字第2824
    號判決意旨、77年台上字第2135號判例參照）。復參以目前
    遭破獲之電話詐騙集團之運作模式，係先以詐騙集團收集人
    頭通訊門號或預付卡之門號及金融機構帳戶，以供該集團彼
    此通聯、對被害人施以詐術、接受被害人匯入受騙款項及將
    贓款為多層次轉帳之使用，並避免遭檢警調機關追蹤查緝，
    再由該集團成員以虛偽之情節詐騙被害人，於被害人因誤信
    受騙而將款項匯入指定帳戶或交付後，除承襲先前詐騙情節
    繼續以延伸之虛偽事實詐騙該被害人使該被害人能再匯入、
    交付更多款項外，並為避免被害人發覺受騙報警，多於確認
    被害人已依指示匯款或提領現金後，即迅速指派集團成員以
    臨櫃提款或自動櫃員機領款等方式將詐得贓款即刻提領殆盡
    ；此外，為避免因於收集人頭帳戶或於臨櫃提領詐得贓款，
    或親往收取款項時，遭檢警調查獲該集團，多係由集團底層
    成員出面從事該等高風險之臨櫃提款、收取款項（即「車手
    」）、把風之工作，其餘成員則負責管理帳務或擔任居間聯
    絡之後勤人員，然不論擔任車手工作而負責提領款項、取走
    贓款再交與詐欺集團上游之行為，均為詐欺集團犯罪計畫不
    可或缺之重要環節。經查：　
　　⒈本件係由「工作狂」、丁泰元所屬詐欺集團其他成年成員
      於如附表「匯（存）款時間地點」欄所示之時間前某時許
      ，在不詳地點，以如附表「詐欺方式」欄所示之詐欺手法
      ，分別向如附表「被害人」欄所示被害人施用詐術，致其
      等陷於錯誤，依「工作狂」、丁泰元所屬詐欺集團其他成
      年成員之指示，於如附表「匯（存）款時間地點」欄所示
      之時間，在如附表「匯（存）款時間地點」欄所示之地點
      ，將如附表「匯（存）款之金額」欄所示金額匯入或存入
      如附表「受款帳戶」欄所示帳戶內，業經本院認定如前，
      足認至少有1名以上之詐欺集團成年成員對如附表「被害
      人」欄所示被害人施用詐術。又被告癸○○於警詢時供稱：
      伊參與之詐騙集團的成員，就是綽號「工作狂」之會計，
      還有集團專門放置提款卡（密碼）給車手提領之1名不知
      名女子，伊和伊女友是擔任提領工作的車手，都是用LINE
      聯繫等語（見偵21693卷第19頁），是參與本案對如附表
      「被害人」欄所示被害人施用詐術而詐取款項之人，除被
      告2人外，至少尚有「工作狂」、丁泰元、放置提款卡給
      車手提領之女子及其等所屬詐欺集團成年成員，且被告2
      人對於參與詐欺犯行之成員含其自身己達三人以上之事實
      ，均已有所認識，可堪認定。　
　　⒉又依一般詐欺集團之運作模式，參照前述刑法共同正犯之
      規範架構，雖無證據證明被告2人直接對如附表「被害人
      」欄所示之被害人施用詐術，然其等可得預見代他人領取
      款項，有為詐欺集團成員取得詐欺款項以躲避查緝之可能
      ，竟均仍決意依「工作狂」之指示前往提領詐欺犯罪所得
      ，使「工作狂」、丁泰元及其等所屬詐欺集團其他成年成
      員得以順利完成詐欺取財之行為，足徵其等係基於自己犯
      罪之意思參與該詐欺集團之分工，而與「工作狂」、丁泰
      元及其等所屬詐欺集團其他成年成員間互有犯意之聯絡及
      行為之分擔，縱被告2人並未與「工作狂」、丁泰元及其
      等所屬詐欺集團其他成年成員間有直接之犯意聯絡，揆諸
      上揭說明，仍無礙於被告2人與「工作狂」、丁泰元及其
      等所屬詐欺集團其他成年成員間形成犯意聯絡，並應就其
      等所參與犯行所生之全部犯罪結果共同負責。至被告2人
      雖係間接故意（不確定故意）而為本案詐欺犯行，已如前
      述，然共同正犯之意思聯絡，不以彼此間犯罪故意之態樣
      相同為必要，除犯罪構成事實以「明知」為要件，行為人
      須具有直接故意外，共同正犯對於構成犯罪事實既已「明
      知」或「預見」，其認識完全無缺，進而基此共同之認識
      「使其發生」或「容認其發生（不違背其本意）」，彼此
      間在意思上自得合而為一，形成犯罪意思之聯絡，是行為
      人分別基於直接故意與間接故意實行犯罪行為，仍可成立
      共同正犯（參照最高法院101 年度第11次刑事庭會議決議
      、107年度台上字第3209號判決意旨），是被告2人與「工
      作狂」、丁泰元及其等所屬詐欺集團其他成年成員之直接
      故意詐欺犯行間，仍得論以共同正犯，併予說明。
　㈤綜上所述，被告2人所辯顯均屬事後卸責之詞，不足採信。本
    件事證明確，被告2人犯行均洵堪認定，應均予依法論科。
二、論罪：
　㈠核被告2人就如附表編號1、3至10、12至14部分所為，均係犯
    刑法第339條之4第1項第2款之三人以上共同詐欺取財罪及洗
    錢防制法第14條第1項之一般洗錢罪；就如附表編號2、11及
    15部分所為，均係犯刑法第339條之4第1項第2款之三人以上
    共同詐欺取財罪。檢察官認被告2人就如附表編號1、3至10
    、12至14部分所示之一般洗錢行為所為，均係犯洗錢防制法
    第15條第1項第2款之以不正方法取得他人向金融機構申請開
    立之帳戶罪，容有未洽，惟起訴之社會基本事實同一，並經
    原審及本院均踐行告知程序（見原審卷三第284、426頁；本
    院卷第85、131至132頁）後，予以檢察官及被告2人辯論，
    業已保障被告2人之防禦權，本院爰依法變更起訴法條予以
    審理。　　
　㈡被告2人與「工作狂」、丁泰元及其等所屬詐欺集團其他成年
    成員間就上開犯行，分別有犯意聯絡及行為分擔，應皆論以
    共同正犯。
  ㈢又被告2人就如附表編號1、3至10、12至14部分所為，均係以
    一行為同時觸犯刑法第339條之4第1項第2款之三人以上共同
    詐欺取財罪及洗錢防制法第14條第1項之一般洗錢罪，均為
    想像競合犯，應均依刑法第55條前段之規定，各從一重之三
    人以上共同詐欺取財罪處斷。　
　㈣被告2人所犯上開15罪，犯意各別，行為互殊，應予分論併罰
    。
　㈤臺北地檢署檢察官、新北地檢署檢察官移送併案審理（臺北
    地檢署107年度偵字第22701、23367、24959、25091、25257
    、25538、25653、25894號、108年度偵字第20034號、109年
    度偵字第25550號、新北地檢署108年度偵字第6042號）之犯
    罪事實，核分別與原起訴且經本院論罪科刑之被告2人三人
    以上共同詐欺取財部分，具有事實上一罪關係，自均為起訴
    效力所及，本院自應併為審究。
　㈥至於臺灣士林地方檢察署（下稱士林地檢署）檢察官108年度
    偵字第1707號移送併辦審理（被害人午○○）部分，與原起訴
    且經本院論罪科刑之前開犯罪事實部分，並無事實上一罪或
    裁判上一罪之關係，即非起訴效力所及，本院無從併予審理
    ，應退由檢察官另為適法之處理。原審判決書理由欄內雖誤
    載士林地檢署檢察官移送併辦部分，移送併辦之被害人15人
    亦為如附表「被害人」欄所示被害人（實際上檢察官係移送
    併辦被害人午○○），與前開起訴並經本院論罪之犯罪事實相
    同，應併予審究，雖有未洽，惟此部分理由論述錯誤並不影
    響起訴犯罪事實之同一性，應予更正，併予敘明。
  ㈦不另為無罪之諭知部分：
　　⒈公訴意旨雖認被告2人就如附表編號2、11、15部分，均另
      涉犯洗錢防制法第15條第1項第2款之以不正方法取得他人
      向金融機構申請開立之帳戶罪嫌等語。
　　⒉然查，如附表編號2、11、15「被害人」欄所示被害人雖均
      已匯款入被告2人已持有而管領支配之帳戶內而詐欺取財
      既遂，然被告2人分別因帳戶經警示、領款失敗及遭員警
      查獲等因素，而未能成功提領款項或將所提領款項取交所
      屬詐欺集團成員，自尚未著手於掩飾或隱匿特定犯罪所得
      之去向之構成要件行為甚明，此外，查無其他證據足證被
      告2人、「工作狂」、丁泰元或其等所屬詐欺集團其他成
      年成員確已有著手於掩飾或隱匿特定犯罪所得之去向之行
      為，自難認被告2人就此部分有洗錢防制法第14條或第15
      條規定適用，是此部分之起訴意旨，尚屬速斷。
　　⒊上開部分本應為被告2人均無罪之諭知，惟此部分倘成立犯
      罪，與被告2人前開論罪科刑之所犯刑法第339條之4第1項
      第2款三人以上共同詐欺取財罪間，係一行為觸犯數罪名
      ，有想像競合之裁判上一罪關係，爰均不另為無罪之諭知
      ，末此敘明。　
三、上訴駁回之理由：　
　  原審以被告2人犯行事證明確，適用洗錢防制法第14條第1項
    、刑法第11條前段、第339條之4第1項第2款、第28條、第55
    條、第51條第5款、第38條第2項前段、第38條之1第1項前段
    、第3項、刑法施行法第1條之1第1項等規定，並以行為人之
    責任為基礎，審酌被告2人負責領取及轉交款項之犯罪情節
    ，兼衡被害人所受損害之程度，及被告癸○○國中畢業之智識
    程度，目前從事臨時工、未婚、無子女，與被告寅○○高工電
    子科畢業之智識程度，目前從事粗工之生活狀況及素行等一
    切情狀，分別量處如附表所示之刑，並均定其等應執行刑有
    期徒刑2年；另就沒收部分說明：⒈扣案之現金6萬元，為附
    表編號15之被害人遭詐欺而匯入之款項，為本案犯罪所得而
    應予沒收，而被告2人領、交款後，每日之實際所得各為1,0
    00元，而被告2人如附表所示因領款而取得犯罪所得之日期
    分別為：107年7月12日、17日、19日、20日、23日，共計5
    日，至於107年7月24日領款部分，因當日領款時已遭員警查
    獲，致無法再與「工作狂」聯繫，堪認該日所得尚未實際獲
    得，是被告2人本案所得分別為各5,000元，爰依刑法第38條
    之1第1項、第3項規定分別諭知沒收，並於全部或一部不能
    沒收或不宜執行沒收時，追徵其價額；⒉扣案被告寅○○所有
    之InFocus廠牌之行動電話1具（內含行動電話門號00000000
    00號SIM卡1枚），為被告寅○○所有，供本案被告2人與「工
    作狂」聯繫本案犯行所用，應依刑法第38條第2項前段諭知
    沒收，經核尚無不合，量刑及沒收之宣告亦稱妥適，應予維
    持。是被告2人猶執前詞否認犯罪，上訴指摘原審判決不當
    云云，均為無理由，應均予駁回。
據上論斷，應依刑事訴訟法第368條，判決如主文。
本案經檢察官郭建鈺提起公訴，檢察官林逸群、葉芳秀、林承翰
、林伯文移送併辦，檢察官楊淑芬到庭執行職務。
中　　華　　民　　國　　110 　年　　1 　　月　　27　　日
                  刑事第二十三庭審判長法  官  許永煌
                                      法  官  黃美文
                                      法  官  雷淑雯
以上正本證明與原本無異。
如不服本判決應於收受送達後20日內向本院提出上訴書狀，並應
敘述具體理由；其未敘述上訴理由者，應於上訴期間屆滿後20日
內向本院補提理由書（均須按他造當事人之人數附繕本）「切勿
逕送上級法院」。告訴人或被害人如對於本判決不服者，應具備
理由請求檢察官上訴，其上訴期間之計算係以檢察官收受判決正
本之日期為準。 
                                      書記官  林立柏
中　　華　　民　　國　　110 　年　　2 　　月　　2 　　日
附錄：本案論罪科刑法條全文
中華民國刑法第339條之4
犯第339條詐欺罪而有下列情形之一者，處1年以上7年以下有期
徒刑，得併科1百萬元以下罰金：
一、冒用政府機關或公務員名義犯之。
二、三人以上共同犯之。
三、以廣播電視、電子通訊、網際網路或其他媒體等傳播工具，
    對公眾散布而犯之。
前項之未遂犯罰之。

洗錢防制法第14條
有第二條各款所列洗錢行為者，處7年以下有期徒刑，併科新臺
幣5百萬元以下罰金。
前項之未遂犯罰之。
前二項情形，不得科以超過其特定犯罪所定最重本刑之刑。

附表：
編號 被害人 詐欺方式 匯（存 ）款時間地點 匯（存 ）款之 金額 受款帳戶 提領之時間、地點及金額 原審罪名及宣告刑 1 戊○○ 佯為友人，謊稱借款云云 107年7月12日下午1時42分許在新北市○○區○○街00號華南銀行○○分行臨櫃無摺匯款 8萬元 台北富邦銀行帳號000000000000號帳戶 107年7月12日下午1時45分至47分許，在臺北市○○區○○○路0段000號渣打銀行○○分行，提領2萬元3筆；同日下午2時20分許，在臺北市○○區○○路00號1樓萊爾富超商○○店，提領1萬9,000元。 癸○○、寅○○三人以上共同犯詐欺取財罪，各處有期徒刑壹年貳月。  2 巳○○ 佯為保險業務員，謊稱借款云云 107年7月12日下午2時53分許在屏東縣○○鄉○○路000號華南銀行○○分行臨櫃匯款 4萬元 同上 匯入款項後，帳戶經通報為警示帳戶，故無從提領。 癸○○、寅○○三人以上共同犯詐欺取財罪，各處有期徒刑壹年貳月。 3 己○○ 佯為里長，謊稱借款云云 107年7月17日下午2時54分許（起訴書誤載為下午2時30分許應予更正）在嘉義市○區○○○路000號嘉義市第三信用合作社○○分社臨櫃匯款 5萬元 中國信託銀行帳號000000000000號帳戶 107年7月17日下午3時25至27分許，在臺北市○○區○○○路00巷0號萊爾富超商○○店，提領2萬元2筆及9,000元。 癸○○、寅○○三人以上共同犯詐欺取財罪，各處有期徒刑壹年貳月。 4  辰○○ 佯為友人，謊稱借款云云 107年7月19日中午12時16分許在高雄市○○區○○路00號高雄銀行操作自動櫃員機轉帳 3萬元 第一銀行帳號00000000000號帳戶 107年7月19日中午12時40分至41分許，在臺北市○○區○○路0段000號臺北○○郵局，將左列款項提領一空 癸○○、寅○○三人以上共同犯詐欺取財罪，各處有期徒刑壹年貳月。    107年7月20日上午11時29分許在高雄市○○區○○路000號鳥松郵局操作自動櫃員機轉帳 3萬元 合作金庫銀行帳號0000000000000號帳戶 於107年7月20日上午11時54分及56分許，在新北市○○區○○路000○0號新莊○○郵局，將左列款項提領一空。  5  子○○○ 佯為兄嫂，謊稱借款云云 107年7月19日中午12時46分許在新北市板橋區○○路00號板橋○○路郵局臨櫃匯款 15萬元 中華郵政股份有限公司局號0000000號、帳號0000000號帳戶 107年7月19日下午1時31分至34分許，在臺北市中正區○○路0段000號臺北○○郵局，將左列款項提領一空。 癸○○、寅○○三人以上共同犯詐欺取財罪，各處有期徒刑壹年肆月。 6  庚○○ 佯為兄嫂，謊稱借款云云 107年7月19日下午1時13分許在桃園市○○區○○街0○0號○○郵局臨櫃匯款 18萬元 同上 107年7月19日下午1時34分許，在臺北市○○區○○路0段000號臺北○○郵局，提領2萬7,000元後，帳戶經警示而無法提領。 癸○○、寅○○三人以上共同犯詐欺取財罪，各處有期徒刑壹年肆月。 7  甲○○ 佯為友人，謊稱借款云云 107年7月19日下午1時14分許在苗栗縣苗栗市○○路000號臺灣銀行○○分行臨櫃匯款 17萬7,000元 合作金庫帳號0000000000000號帳戶 107年7月19日下午2時7分至12分許，在臺北市○○區○○○路0段00號元大銀行○○分行；同年月20日凌晨0時41分及42分許，在新北市三重區○○路0段000號元大銀行○○分行；同年月20日上午11時54分許，在新北市○○區○○路000○0號○○郵局，將左列款項提領一空。 癸○○、寅○○三人以上共同犯詐欺取財罪，各處有期徒刑壹年肆月。 8  壬○○ 佯為同學，謊稱借款云云 107年7月19日下午2時18分許在新北市三重區重陽路2段29號國泰世華銀行○○分行臨櫃匯款 18萬元 凱基銀行帳號000000000000號帳戶 107年7月19日下午3時5分至10分許，在臺北市○○區○○路0段000號○○郵局，將左列款項提領一空。 癸○○、寅○○三人以上共同犯詐欺取財罪，各處有期徒刑壹年肆月。 9  卯○○  佯為貸款專員，謊稱需提供證件及匯款云云 107年7月19日下午4時8分許在桃園市卯○○工作處所網路轉帳 2萬元 同上 於107年7月19日下午4時37分許，在臺北市中正區○○○路0段000號台北富邦銀行○○分行，將左列款項提領一空。 癸○○、寅○○三人以上共同犯詐欺取財罪，各處有期徒刑壹年貳月。 10 丙○○ 佯為友人，謊稱借款云云 107年7月20日上午10時20分許在臺北市大安區丙○○工作處所網路轉帳 5萬元 台北富邦銀行帳號000000000000號帳戶 於107年7月20日上午10時37分、38分及40分許，在新北市新莊區○○路000之0號新莊○○郵局，將左列款項提領一空。 癸○○、寅○○三人以上共同犯詐欺取財罪，各處有期徒刑壹年貳月。 11  丑○○ 佯為公司經理，謊稱借款云云 107年7月20日中午12時45分許在新竹縣竹北市○○○路00號玉山銀行六家分行臨櫃匯款 11萬5,000元 凱基銀行帳號00000000000帳戶 丑○○匯款後左列帳戶因提領失敗致未提領 癸○○、寅○○三人以上共同犯詐欺取財罪，各處有期徒刑壹年肆月。 12 未○ 佯為友人，謊稱借款云云 107年7月20日中午12時54分許在新北市土城區○○路000號台北富邦銀行○○分行臨櫃存款 2萬元 台北富邦銀行帳號000000000000號帳戶 107年7月20日下午1時1分許，在新北市○○區○○路000號1、2樓華南銀行○○分行，將左列款項提領一空。 癸○○、寅○○三人以上共同犯詐欺取財罪，各處有期徒刑壹年貳月。 13 丁○○ 佯為貸款中心專員，謊稱繳納手續費後可代辦貸款云云 107年7月20日下午3時27分許在不詳地點網路轉帳 2 萬5,000 元  合作金庫銀行帳號0000000000000號帳戶 107年7月20日下午3時42分及47分許，在新北市○○區○○路000○00號華泰銀行○○分行及新北市新莊區○○路000之0號○○郵局，將左列款項提領一空。 癸○○、寅○○三人以上共同犯詐欺取財罪，各處有期徒刑壹年貳月。 14 乙○○ 佯為同學，謊稱借款云云 107年7月23日下午2時25分許在屏東市○○路000號上海銀行○○分行臨櫃匯款 3萬元 台北富邦銀行帳號000000000000號帳戶 107年7月23日下午2時32分及33分許，在臺北市中山區○○路0段000號臺北○○郵局，將左列款項提領一空。 癸○○、寅○○三人以上共同犯詐欺取財罪，各處有期徒刑壹年貳月。 15 安國強（起訴書誤載為受託匯款人辛○○，應予更正） 佯為廠商，謊稱借款云云 107年7月24日上午11時42分許在桃園市桃園區○○路0000號桃園○○郵局臨櫃無摺存款 20萬元 中華郵政股份有限公司局號0000000號、帳號0000000號帳戶 107年7月24日中午12時6分及7分許，在臺北市○○區○○○路0段00號臺灣企銀南○○分行，提領2萬元3筆（共6萬元）時，即遭員警查獲，並扣押已領取之現金6萬元。 癸○○、寅○○三人以上共同犯詐欺取財罪，各處有期徒刑壹年肆月。